【裁判字號】    92,上易,2173
【裁判日期】    921023
【裁判案由】    竊盜
【裁判全文】
臺灣高等法院刑事判決                          九十二年度上易字第二一七三號
    上  訴  人  臺灣板橋地方法院檢察署檢察官
    被      告  甲○○
右上訴人因被告竊盜案件，不服臺灣板橋地方法院九十二年度易字第一六九四號，中
華民國九十二年六月三十日第一審判決（起訴案號：臺灣板橋地方法院檢察署九十一
年度偵字第二三三三三九號）提起上訴，本院判決如左：
    主  文
原判決撤銷。
甲○○連續攜帶兇器毀壞安全設備於夜間侵入住宅竊盜，處有期徒刑壹年陸月。
扣案如附表所示之物品均沒收。
    事  實
一、甲○○前有多次犯罪前科，於八十四年間因違反肅清煙毒條例等案件，經判處有
    期徒刑三年六月、十二年，並定其應執行刑為有期徒刑十四年，於九十年六月八
    日假釋出獄，猶不知悔改，竟基於意圖為自己不法所有之概括犯意，先於民國九
    十一年十二月二日二十二時許夜間，攜帶其所有對於人之生命身體具有危險性而
    可視為兇器之起子、萬用鉗（起訴書誤載為扳手）等工具，破壞丙○○所有位於
    臺北縣中正區○○路一七三號二樓住處之大門門鎖之安全設備後，侵入屋內竊取
    丙○○所有之BALLY女用手錶一支、珍珠項鍊玉佩一個、行動電話一支、SOGO 禮
    券六十張、電腦、各國硬幣及女用面膜等財物，得手後逃逸。再於九十一年十二
    月十四日十二時許，以相同方式，破壞乙○○所有位於臺北縣板橋市○○路○段
    三十七巷三○四號四樓頂住處之大門門鎖之安全設備後，侵入屋內竊取乙○○所
    有之現金新台幣（下同）六千零三十一元、金飾十六組、金戒指六對、金項鍊六
    條、梅花戒指一只、銀手鍊一對、手錶三個、香水及乳液各一盒等物。得手後，
    旋於同日十三時許，甲○○攜帶上述工具及財物正欲逃離現場時，經警發覺可疑
    而查獲，並於甲○○身上扣得供本件犯罪所用之如附表所示之物。
二、案經臺北市政府警察局中正第二分局移送臺灣板橋地方法院檢察署檢察官偵查起
    訴。
    理  由
一、右揭事實，業據被告甲○○於偵查、原審及本院審理時坦承不諱，核與被害人丙○○、乙○○二人於警訊中證述內容相符，復有扣押物品清單一份、贓物認領保
    管單二張、贓物清冊一份、犯罪工具清冊一份、照片四張及悔過書二紙及扣案如
    附表所示之物品等附卷可稽，足徵被告甲○○自白內容與事實相符，本件事證明
    確，被告甲○○犯行堪以認定，應依法論科。
二、核被告甲○○所為，係犯刑法第三百二十一條第一項第三款、第二款、第一款（
    第一次竊盜犯行）及同條第一項第三款、第二款之加重竊盜罪（第二次竊盜犯行
    ）。又被告先後二次加重竊盜行為，時間緊接，所犯罪名相同，顯係出於概括之
    犯意為之，為連續犯，應依刑法第五十六條之規定以一罪論，並依刑法第三百二
    十一條第一項第三款、第二款、第一款之加重竊盜罪論處，並加重其刑。
三、原審法院以事證明確，對被告甲○○予以論科，固非無見，惟查：「法院對有罪
    被告之科刑，為符合罪刑相當之原則，以求個案裁判之妥當性，自應就該繫屬之
    個案依刑法第五十七條規定，審酌行為人及其行為等一切情狀，為整體之評價，
    使罪刑相當，輕重得宜。」最高法院九十一年度台上字第五三一七號判決採同一
    見解。經查：本件被告甲○○自七十四年至本案犯罪為止有多次前科，於八十四
    年間因違反肅清煙毒條例等案件，經判處有期徒刑三年六月、十二年，經定其應
    執行刑為有期徒刑十四年，於九十年六月八日甫假釋出獄，有本院被告全國全案
    紀錄表附卷可稽，詎被告甲○○仍無悔改之意，一犯再犯，原審未察，僅量處被
    告有期徒刑十月，尚難認已符合罪刑相當之原則，自有未合。
四、檢察官因告訴人之請求，以被告對於竊盜犯行並無悔意，且其不法侵害已造成告
    訴人財物及心靈受創，原審量刑過輕為由，指摘原判決不當，為有理由，自應由
    本院將原判決予以撤銷改判，爰審酌被告犯罪之動機、目的、手段，所生之危害
    ，及被告不思以己力正當謀生，反圖不勞而獲，惟事後尚知坦承犯行，兼衡其品
    行、生活狀況、智識程度等一切情狀及到庭實行公訴之檢察官於本院審理時所為
    具體求刑有期徒刑一年以上之表示，量處有期徒刑一年六月。至扣案如附表所示
    之物，業據被告坦承為其所有，並為供本件竊盜所用之物，併依刑法第三十八條
    第一項第二款之規定宣告沒收之。
據上論斷，應依刑事訴訟法第三百六十九條第一項前段、第三百六十四條、第二百九
十九條第一項前段，刑法第五十六條、第三百二十一條第一項第一款、第二款、第三
款、第三十八條第一項第二款，判決如主文。
本案經檢察官周誠南到庭執行職務。
中      華      民      國    九十二    年      十      月    二十三    日
                              臺灣高等法院刑事第二庭
                                  審判長法  官  蔡  長  溪
                                        法  官  楊  貴  志
                                        法  官  林  俊  益
右正本證明與原本無異。
不得上訴。
                                        書記官  陳  明  琴
中      華      民      國    九十二    年      十      月    二十四    日
附錄：本案論罪科刑法條全文
中華民國刑法第三百二十一條
犯竊盜罪而有左列情形之一者，處六月以上、五年以下有期徒刑：
一  於夜間侵入住宅或有人居住之建築物、船艦或隱匿其內而犯之者。
二  毀越門扇、牆垣或其他安全設備而犯之者。
三  攜帶兇器而犯之者。
四  結夥三人以上而犯之者。
五  乘火災、水災或其他災害之際而犯之者。
六  在車站或埠頭而犯之者。
前項之未遂犯罰之。
附表
┌───┬────────────┬────┬──────────┐
│編號  │品                  名  │數   量 │備       註         │
├───┼────────────┼────┼──────────┤
│一    │螺  絲  起  子          │四把    │                    │
├───┼────────────┼────┼──────────┤
│二    │尖  口  鉗              │一把    │                    │
├───┼────────────┼────┼──────────┤
│三    │萬  用  鉗              │一把    │                    │
├───┼────────────┼────┼──────────┤
│四    │萬  用  起  子          │一組    │(含三把起子)        │
├───┼────────────┼────┼──────────┤
│五    │棉  布  手  套          │一付    │                    │
├───┼────────────┼────┼──────────┤
│六    │潤  滑  油              │一罐    │                    │
└───┴────────────┴────┴──────────┘


司法院資訊處製作；財團法人民間司法改革基金會備份。
